臺灣高雄地方法院刑事判決　　　　　　　96年度訴字第4760號
公　訴　人　臺灣高雄地方法院檢察署檢察官
被　　　告　甲○○
　　　　　　　　　　（現於臺灣高雄女子監獄執行中）
上列被告因違反毒品危害防制條例案件，經檢察官提起公訴（96
年度毒偵字第8249、8252號）及追加起訴（96年度毒偵字第8358
號），本院以簡式審判程序審理，判決如下：
    主  文
甲○○施用第一級毒品，處有期徒刑柒月；減為有期徒刑參月又
拾伍日。又施用第一級毒品，處有期徒刑柒月；減為有期徒刑參
月又拾伍日。又施用第一級毒品，處有期徒刑柒月。應執行有期
徒刑壹年。
    事  實
一、甲○○前因施用毒品案件，經本院以95年度毒聲字第748 號
    裁定送觀察、勒戒後，因無繼續施用毒品傾向，於民國95年
    6 月6 日執行完畢釋放。猶未戒除毒癮，於觀察、勒戒執行
    完畢釋放後5 年內，復基於施用第一級毒品之各別犯意，分
    別為如附表所示之3 次施用第一級毒品海洛因行為。
二、案經高雄市政府警察局苓雅分局、高雄縣政府警察局林園、
    仁武分局分別報請臺灣高雄地方法院檢察署檢察官偵查起訴
    及追加起訴。
    理  由
一、按「於第一審辯論終結前，得就與本案相牽連之犯罪或本罪
    之誣告罪，追加起訴。追加起訴，得於審判期日以言詞為之
    」，刑事訴訟法第265 條定有明文。本件檢察官於本院審理
    中，以被告甲○○所涉如附表編號3 所示之施用第一級毒品
    罪嫌，係一人犯數罪，屬與本案相牽連之犯罪，當庭以言詞
    追加起訴（96年度毒偵字第8358號），自屬合法。又本件被
    告甲○○所犯均為死刑、無期徒刑、最輕本刑為3 年以上有
    期徒刑以外之罪，其於準備程序中，就被訴（含追加起訴）
    之事實，均為有罪之陳述，經本院告知簡式審判程序之旨，
    並聽取檢察官及被告之意見後，合議庭認宜進行簡式審判程
    序，爰依刑事訴訟法第273 條之1 第1 項規定，裁定本件由
    受命法官獨任進行簡式審判程序，均先敘明。
二、前揭事實，均據被告甲○○於本院審理中坦白承認，且其3
    度為警查獲時，分經採尿送驗結果，均呈嗎啡（即海洛因進
    入人體後之代謝物）陽性反應，分別有臺灣檢驗科技股份有
    限公司出具之尿液檢驗報告2 份（96年2 月16日、4 月29日
    採尿檢體）、高雄市立凱旋醫院出具之尿液檢驗報告1 份（
    同年4 月17日採尿檢體）在卷可稽（96年度毒偵字第4036號
    卷第7 頁、96年度毒偵字第5589號卷第8 頁、96年度毒偵字
    第4730號卷第11頁）。被告前開自白既與科學檢驗結果相符
    ，自堪採信。本件事證明確，被告上開3 次施用海洛因之犯
    行，均堪認定，應予依法論科。
三、核被告甲○○所為，均係犯毒品危害防制條例第10條第1 項
    之施用第一級毒品罪。其於各次施用前後，持有海洛因之低
    度行為，俱為施用之高度行為所吸收，均不另論罪。其3 次
    施用海洛因之犯行，時、空均非密接，顯係基於各別犯意所
    為，應予分論併罰。爰審酌被告前因施用毒品案件，經觀察
    、勒戒執行完畢後，仍未能徹底戒除毒癮，再犯本件施用毒
    品罪，顯然欠缺戒毒決心，有再度入監矯治之必要；惟念及
    施用毒品究屬戕害自己身心之行為，尚未危害他人，反社會
    性程度不高，及其犯後坦承犯行，態度尚稱良好等一切情狀
    ，分別量處如主文所示之刑，以資儆懲。
四、末查，被告甲○○所犯如附表編號1、2所示之施用第一級毒
    品犯行，犯罪時間分別於96年2 月16日、4 月16日，均在96
    年4 月24日以前，悉合於96年罪犯減刑條例所定減刑要件；
    至附表編號3 所示即96年4 月29日之施用第一級毒品犯行，
    則已在96年4 月24日以後，不得減刑。爰就附表編號1 、2
    所示2 罪，均減其刑期2 分之1 ，並與附表編號3 所示不得
    減刑之罪所處之刑，合併定其應執行之刑。
據上論斷，應依刑事訴訟法第273 條之1 第1 項、第299 條第1
項前段，毒品危害防制條例第10條第1 項，刑法第11條前段、第
51條第5 款，中華民國96年罪犯減刑條例第2 條第1 項3 款、第
7 條、第10條第1 項、第11條，判決如主文。
本案經檢察官乙○○到庭執行職務
中　　華　　民　　國　　96　　年　　12　　月　　31　　日
　　　　　　　　　刑事第六庭    法　官　林柏壽
以上正本證明與原本無異。
如不服本判決應於收受本判決後10日內向本院提出上訴書狀，並
應敘述具體理由，如未敘述上訴理由者，應於上訴期間屆滿後20
日內補提理由書狀於本院（均須按他造當事人之人數附繕本）「
切勿逕送上級法院」。
中　　華　　民　　國　　96　　年　　12　　月　　31　　日
　　　　　　　　　　　　　　 　 書記官  林國龍
附錄本案論罪科刑法條：
毒品危害防制條例第10條第1 項
施用第一級毒品者，處6 月以上5 年以下有期徒刑。
附表（96年度訴字第4760號）：
┌──┬───────┬─────┬─────┬────┬──┐
│編  │犯罪時間、地點│查獲時間  │?賑d案號 │ 宣告刑 │應執│
│號  │及方式        │及地點    │          │        │行刑│
├──┼───────┼─────┼─────┼────┼──┤
│ 1  │於96年2 月16日│於同日上午│96年度毒偵│有期徒刑│左列│
│    │上午10時許，在│11時30分許│字第8249號│7 月；減│3 罪│
│    │高雄縣大寮鄉過│，在高雄縣│起訴。    │為有期徒│應執│
│    │溪村之產業道路│大寮鄉光華│          │刑3 月又│行有│
│    │旁，以針筒注射│路上為警查│          │15日。  │期徒│
│    │方式，施用第一│獲。      │          │        │刑1 │
│    │及毒品海洛因1 │          │          │        │年。│
│    │次。          │          │          │        │    │
├──┼───────┼─────┼─────┼────┤    │
│ 2  │於96年4 月16日│於翌（17）│96年度毒偵│有期徒刑│    │
│    │晚間某時，在高│日下午5 時│字第8252號│7 月；減│    │
│    │雄縣大樹鄉興山│10分許，在│起訴。    │為有期徒│    │
│    │村興山路83號住│高雄縣大寮│          │刑3 月又│    │
│    │處內，以同上方│鄉○○○路│          │15日。  │    │
│    │式施用海洛因1 │380 號前為│          │        │    │
│    │次。          │警查獲。  │          │        │    │
├──┼───────┼─────┼─────┼────┤    │
│ 3  │於96年4月29日 │於同日晚間│96年度毒偵│有期徒刑│    │
│    │上午10時前某時│10時30分許│字第8358號│7 月（不│    │
│    │，在上址住處內│，因另案為│追加起訴。│得減刑）│    │
│    │以同一方式施用│警查獲，經│          │。      │    │
│    │海洛因1 次。  │警在高雄縣│          │        │    │
│    │              │大樹鄉大樹│          │        │    │
│    │              │分駐所內採│          │        │    │
│    │              │尿送驗而查│          │        │    │
│    │              │獲。      │          │        │    │
└──┴───────┴─────┴─────┴────┴──┘
